臺灣高等法院刑事裁定　　　　　　　　 100年度聲字第1885號
聲　請　人
即　被　告　沈宗基
選任辯護人　蔡世祺律師
　　　　　　童子斌律師
　　　　　　李維剛律師
上列被告因殺人等案件，聲請具保停止羈押，本院裁定如下：
    主  文
聲請駁回。
    理  由
一、聲請意旨略以：被害人王克強非遭被告槍擊，被告於98 年2
    月16日前往大陸地區為女友慶生並與胞弟沈宗隆處理投資上
    海麻辣火鍋店經營事宜即自行返台，並非遭通緝或逮捕，被
    告並無逃亡之動機與必要，懇請改以重保及限制出境、限制
    住居及每日定期至派出所報到等方式停止羈押。如恐被告有
    逃亡可能，辯護人願意以書面保證之方式，擔保被告無逃亡
    之虞並監督被告到庭接受審判，另聲請傳喚證人黃鷗，以證
    明被告於98年2 月16日出境至大陸，並98年3 月27日返台係
    依預定行程幫其女友黃鷗慶生，無逃亡之虞云云。
二、查被告涉犯之殺人罪，乃為法定本刑為死刑、無期徒刑或10
    年以上有期徒刑之重罪，被告復經原審判處無期徒刑，褫奪
    公權終身；被告提起上訴後，再經本院以99年度上重訴字第
    11號判決判處被告殺人罪有期徒刑15年，被告不服提起第三
    審上訴，經最高法院以100 年度台上字第20 80 號判決發回
    本院更為審理，經本院以99年度上重更(一)字第22號繫屬在案
    ，其犯罪嫌疑當屬重大。又被告於被害人遭槍殺之案發當日
    下午，旋即出境至大陸地區，係入境返回臺灣時，為檢察官
    簽發拘票拘提到案，被告稱到上海處理麻辣火鍋店投資後即
    自行返國，並非遭通緝或逮捕云云，然被告既常往返大陸地
    區，衡諸被告業經原審判處無期徒刑、本院前審有期徒刑十
    五年在案，自存有畏重罪刑罰執行而逃亡之強烈誘因，當有
    事實及相當理由足認其有逃亡大陸地區之高度可能，縱令被
    告98年2 月16出境確實為證人黃鷗慶生，然無法因此去除被
    告熟知出境往返手續及被告審宗基因被訴殺人重罪且分經判
    決重刑致有逃亡之強烈誘因。至被告爭執案件於判決定讞前
    ，依法應為無罪推定乙節，按對被告執行之羈押，本質上係
    為使訴訟程序得以順利進行，或為保全證據或為保全對被告
    刑罰執行之目的，而於有罪判決確定前對被告所實施剝奪人
    身自由之強制處分。刑事被告經法官訊問後，認為犯罪嫌疑
    重大，有刑事訴訟法第101 條第1 項所列各款情形之一，非
    予羈押，顯難進行追訴、審判或執行者，即得羈押之。又被
    告有無羈押之必要，法院得按照訴訟進行程度，就具體個案
    情節予以斟酌決定。所謂「犯罪嫌疑重大」，非指須有罪判
    決確定，而係指有具體事由，足以令人相信被告很有可能涉
    嫌其犯罪已足，並以自由證明為之，此亦與認定犯罪事實所
    憑證據，須達無合理懷疑程度者迥異。是以，本件被告既屬
    犯罪嫌疑重大，並經本院訊問後認為被告存在羈押事由及具
    有羈押必要性，雖案件仍處於審理期間，未至有罪確信認定
    或判決確定之階段，仍應依法對被告予以羈押，以確保將來
    案件審理程序進行及刑之執行，尚與無罪推定原則無違。至
    被告及其選任辯護人表示願提出高額保證金及保證書以具保
    、限制住居、限制入出境處分或命定期至派出所報到等替代
    羈押處分部分，因本件仍有羈押被告之必要，無法以其他處
    分替代之，所請礙難准許。
三、綜上所述，本件被告仍存有羈押事由並有羈押必要，復無刑
    事訴訟法第114 條各款所列不得駁回停止羈押聲請之情形，
    本件聲請具保停止羈押，無從准許，應予駁回。至聲請傳喚
    證人廖崇洲部分乃欲彈劾秘密證人A1證稱，被告有埋水管漏
    水，致早餐店無法營業之事實，屬本案被告犯罪有無之實體
    調查事項，尚與本件具保無涉，附此敘明。
據上論斷，應依刑事訴訟法第220 條，裁定如主文。
中    華    民    國    100     年    6   月    29    日
                  刑事第十庭  審判長法  官  宋  祺
                                    法  官  陳明珠
                                    法  官  林孟宜
以上正本證明與原本無異。
如不服本裁定，應於收受送達後五日內向本院提出抗告狀。
                                    書記官  王靜怡
中    華    民    國    100     年    6   月    29    日